【裁判字號】    92,台上,3094
【裁判日期】    920612
【裁判案由】    違反槍砲彈藥刀械管制條例
【裁判全文】
最高法院刑事判決                              九十二年度台上字第三０九四號
    上  訴  人  甲○○
                        （另案於臺灣臺中戒治所戒治中）
右上訴人因違反槍砲彈藥刀械管制條例案件，不服台灣高等法院台中分院中華民國九
十二年四月八日第二審判決（九十二年度上訴字第二０四號，起訴案號：台灣南投地
方法院檢察署九十一年度偵字第二七七六號），提起上訴，本院判決如左：
    主  文
上訴駁回。
    理  由
按刑事訴訟法第三百七十七條規定，上訴於第三審法院，非以判決違背法令為理由，
不得為之。是提起第三審上訴，應以原判決違背法令為理由，係屬法定要件。如果上
訴理由狀並未依據卷內訴訟資料，具體指摘原判決不適用何種法則或如何適用不當，
或所指摘原判決違法情事，顯與法律規定得為第三審上訴理由之違法情形，不相適合
時，均應認其上訴為違背法律上之程式，予以駁回。本件原判決認定上訴人甲○○於
民國九十年十一月上旬某日，在彰化縣員林鎮昇財麗囍飯店內，受綽號「黑狗」之不
詳姓名成年男子委託，將其交付具有殺傷力之改造八厘米手槍一枝；具有殺傷力之改
造九０手槍一枝，及具有殺傷力之改造九０手槍子彈九顆，寄藏保管於彰化縣員林鎮
○○路○段七八０巷內空地之某廢棄白色機車底部，經警查獲等情。係以上開事實，
業據上訴人於警詢、偵查及第一審審理時分別供認不諱，並有扣案之上開改造槍、彈
足稽。而該扣案之槍、彈經送請內政部警政署刑事警察局鑑定結果，認均具殺傷力，
有該局九十一年八月三十日刑鑑字第０九一０二一０五二七號槍彈鑑定書一份附卷可
憑。雖上訴人於原審審理時翻異前供，改稱其於警詢時係遭警脅迫稱要將其女友一併
移送，其始託人去購買上開槍彈來繳交云云，但為承辦警員顏彰賢、劉藤齊等二人所
堅決否認，顏彰賢並供稱：「本件是有線報指稱被告有毒品、槍械，然後我們就去查
訪他的住處，在他的住處地下室埋伏，因被告有通緝被我們抓到，而有線報說他持有
毒品、槍械，我們問他，他供出來，然後他帶我們去查獲這些槍、彈的」等語。參以
上訴人於偵查及第一審審理時亦均自白上開犯罪，苟上訴人於警詢時係遭脅迫始自白
犯罪，其於偵查及第一審審理時豈會再自白上開犯罪？況本件縱不採上訴人之警詢自
白，亦不影響本件事實之認定，益證上訴人上開所辯顯係飾卸之詞，不足採信。而上
訴人於原審調查時曾請求傳喚其女友王貝琪及證人劉榮良到庭作證其上開槍彈係臨時
買來繳交，並稱其女友王貝琪現羈押於嘉義看守所云云，但經原審調查結果，王貝琪
並未羈押於嘉義看守所。另證人劉榮良之住居所不明，亦據上訴人陳明在卷，嗣上訴
人已當庭陳稱不用再傳喚該二證人，而本件事實已臻明確，亦無再傳喚之必要。上訴
人犯罪事證明確，因而撤銷第一審判決，依想像競合犯關係，從一重適用槍砲彈藥刀
械管制條例第十一條第四項之規定，論處上訴人未經許可寄藏可發射子彈具有殺傷力
之改造手槍罪刑，已詳述其所憑之證據及其認定之理由，從形式上觀察，並無何違法
情形存在。上訴意旨略以：本案查扣之槍、彈確係警方與上訴人談條件之結果，有證
人王具琪、劉榮良為證，原審並未傳喚到庭，自有應調查之證據未予調查之違法等語
。並未依據卷內訴訟資料，對原判決究竟如何不適用法則或適用不當為具體之指摘，
徒憑己見，仍執陳詞，就原判決已說明事項，或屬原審採證認事職權之適法行使，任
意指摘為違法，且為單純事實之爭執，不得據為第三審上訴之合法理由。其上訴違背
法律上之程式，應予駁回。
據上論結，應依刑事訴訟法第三百九十五條前段，判決如主文。
中      華      民      國    九十二    年      六      月     十二     日
                              最高法院刑事第六庭
                                  審判長法官  吳  雄  銘
                                        法官  池  啟  明
                                        法官  石  木  欽
                                        法官  郭  毓  洲
                                        法官  吳  三  龍
      右正本證明與原本無異
                                              書  記  官
中      華      民      國    九十二    年      六      月     十六     日
                                                                        Ｖ


司法院資訊處製作；財團法人民間司法改革基金會備份。
